臺灣板橋地方法院刑事判決　　　　　　　94年度訴字第1723號
公　訴　人　臺灣板橋地方法院檢察署檢察官
被　　　告　甲○○
上列被告因毒品危害防制條例案件，經檢察官提起公訴（94年度
毒偵字第3448號）及移送併辦（94年度核退毒偵字第1559號），
本院依簡式審判程序判決如下：
    主  文
甲○○連續施用第一級毒品，累犯，處有期徒刑壹年。扣案之第
一級毒品海洛因壹包（淨重零點壹參公克，空包裝重零點壹伍公
克）沒收銷燬之；注射針筒壹支沒收。
    事  實
一、甲○○前有多次施用毒品前科，最近一次經法院以九十一年
    度毒聲字第一四二六號裁定送強制戒治，於民國九十二年六
    月二十四日停止強制戒治付保護管束出戒治所，於九十二年
    八月十三日保護管束期滿而執行強制戒治完畢，此次施用毒
    品犯行並經本院以九十一年度訴字第一三七九號判處有期徒
    刑十月確定，於九十三年八月十五日縮短刑期執行完畢。詎
    猶不知悔改，於前次強制戒治執行完畢釋放後五年內，基於
    施用第一級毒品海洛因之概括犯意，自九十四年四月初某日
    起至九十四年四月二十五日上午某時止，在桃園縣桃園市某
    處，以注射針筒施打之方式，連續施用海洛因多次，平均每
    日施用一至三次。嗣先於九十四年四月十六日下午六時十分
    許，為警在桃園縣桃園市○○路與延平路口查獲，並扣得甲
    ○○所有、供施打海洛因所用之注射針筒一支；復於九十四
    年四月二十五日中午十二時三十分許，為警在桃園縣桃園市
    ○○路七十三號前查獲，再扣得宋德隆所施用之海洛因一包
    （淨重零點一三公克，空包裝重零點一五公克）。
二、案經桃園縣政府警察局移送臺灣桃園地方法院檢察署檢察官
    呈請臺灣高等法院檢察署檢察長令轉臺灣板橋地方法院檢察
    署檢察官偵查起訴及移送併辦。本院於準備程序進行中，被
    告甲○○就被訴事實為有罪之陳述，經告知簡式審判程序之
    旨，並聽取公訴人、被告之意見後，本院合議庭裁定由受命
    法官獨任進行簡式審判程序。
    理  由
一、上揭犯罪事實，業據被告於本院準備程序、審理時均自白不
    諱，其於九十四年四月十六日、同年月二十五日二度為警查
    獲後採集之尿液檢體，經送臺灣尖端先進生計醫藥股份有限
    公司以酵素免疫分析法初驗、氣相層析質譜儀法確認之結果
    ，均呈嗎啡陽性反應，有該公司於九十四年五月十一日出具
    之濫用藥物檢驗報告二份、被採尿人姓名編號對照表二紙在
    卷可稽。又被告於九十四年四月二十五日為警查獲時扣得之
    白粉一包，經送驗結果，確含有第一級毒品海洛因成分，淨
    重零點一三公克之事實，復有法務部調查局九十四年六月十
    五日調科壹字第０８０００９４２８號鑑定通知書一紙在卷
    可憑，另有扣案之注射針筒一支可資佐證，足認被告上開自
    白核與事實相符，且被告所施用之毒品，確為海洛因無訛。
    再查，被告前有多次施用毒品前科，最近一次經法院以九十
    一年度毒聲字第一四二六號裁定送強制戒治，於九十二年六
    月二十四日停止強制戒治付保護管束出戒治所，九十二年八
    月十三日保護管束期滿而執行強制戒治完畢之事實，有臺灣
    高等法院被告全國前案紀錄表一份在卷可考。從而被告於前
    次強制戒治執行完畢後，五年內再犯施用第一級毒品罪，事
    證明確，其犯行堪予認定。
二、核被告所為，係犯毒品危害防制條例第十條第一項之施用第
    一級毒品罪。其為施用而持有海洛因之低度行為，為施用之
    高度行為所吸收，不另論罪。被告自九十四年四月初某日起
    至九十四年四月二十五日上午某時止，期間多次施用海洛因
    ，均時間緊接，所犯係構成要件相同之罪，顯係基於概括犯
    意為之，為連續犯，應依法論以一罪，並加重其刑。又查被
    告前因施用毒品案件，經本院以九十一年度訴字第一三七九
    號判處有期徒刑十月確定，於九十三年八月十五日縮短刑期
    執行完畢等情，有臺灣高等法院被告全國前案紀錄表一份在
    卷可考，其受有期徒刑之執行完畢，五年內再犯本件有期徒
    刑以上之罪，為累犯，應依法遞加重其刑。檢察官雖僅就被
    告於九十四年四月十六日晚間八時許為警採尿前回溯二十六
    小時內某時之施用海洛因犯行提起公訴，惟前揭犯罪事實欄
    所載之其餘施用毒品犯行，與起訴部分有連續犯之裁判上一
    罪關係，其中九十四年四月二十五日下午一時二十分許為警
    採尿前回溯二十六小時內某時之施用行為，復經檢察官移送
    併辦，本院自得併予審究。爰審酌被告已有多次施用毒品前
    科，顯然漠視法令之禁制，且自承平均每日施用海洛因一至
    三次，毒癮不小，暨其犯罪之動機、目的、所生危害等一切
    情狀，量處如主文所示之刑。扣案之第一級毒品海洛因一包
    （淨重零點一三公克、空包裝重零點一五公克），其中淨重
    零點一三公克之海洛因部分，屬第一級毒品，應依毒品危害
    防制條例第十八條第一項前段規定沒收銷燬之；至於裝盛上
    開海洛因之外包裝袋一個（重零點一五公克），因法務部鑑
    驗毒品之標準作業流程，毒品秤重主要以傾倒方式，必要時
    輔以刮杓刮取，儘可能將原送驗包裝物內毒品與包裝物分離
    後個別秤重，所得之毒品重量登載為「淨重」，包裝物重量
    則登載為「空包裝重」，然依上述二種方式分離，原送驗包
    裝物內均仍會有微量毒品成分殘留，此為本院歷來辦理毒品
    案件職務上所知悉，並有法務部調查局九十四年四月十二日
    調科壹字第０九四００一一四七四０號函一紙附卷可憑，上
    開海洛因之外包裝袋一個，既仍含有微量海洛因成分無法析
    離，爰併依前揭規定宣告沒收銷燬之。另扣案之注射針筒一
    支，為被告所有供其施用海洛因之物，業據被告於本院審理
    時供陳明確，爰依刑法第三十八條第一項第二款之規定宣告
    沒收。
三、檢察官移送併辦意旨（九十四年度核退毒偵字第一五五九號
    ）另以：被告基於施用第二級毒品安非他命之犯意，於九十
    四年四月二十五日下午一時二十分許警方採尿前回溯九十六
    小時內之某時，另施用安非他命乙次，且係與海洛因同時施
    用，故認被告另涉犯毒品危害防制條例第十條第二項之施用
    第二級毒品罪嫌云云。經查，被告於上揭期日為警採集之尿
    液檢體，經送驗結果，固亦呈安非他命陽性反應，有臺灣尖
    端先進生計醫藥股份有限公司於九十四年五月十一日出具之
    濫用藥物檢驗報告一份在卷足憑，然被告於本院審理時，已
    陳稱：伊只有施用海洛因，沒有施用安非他命，亦未曾將海
    洛因與安非他命混合施用等語明確，而施用海洛因之平均可
    檢測時限為二十六小時，施用安非他命之平均可檢測時限則
    為九十六小時，二者並不相同，此為本院歷來辦理毒品案件
    職務上所知悉，自不得以被告前揭期日尿液檢體同時呈現嗎
    啡、安非他命陽性反應，即逕推論被告係合併施用此二種毒
    品。本院復查無其他證據足認被告曾同時施用海洛因、安非
    他命，則上開移送併辦部分與起訴部分尚無想像競合犯之裁
    判上一罪關係，非起訴效力所及，本院無從併予審究，應退
    回由檢察官另行處理，附此敘明。
四、如不服本判決，得於收受送達之日起十日內，向本院提出上
    訴。
據上論斷，應依刑事訴訟法第二百七十三條之一第一項、第二百
九十九條第一項前段，毒品危害防制條例第十條第一項、第十八
條第一項前段，刑法第十一條前段、第五十六條、第四十七條、
第三十八條第一項第二款，判決如主文。
本案由檢察官葉美菁提起公訴，經檢察官溫祖德到庭執行職務。
中　　華　　民　　國　　94　　年　　12　　月　　5 　　日
                  刑事第九庭    法  官  劉元斐
上列正本證明與原本無異。
如不服本判決，應於判決送達後十日內向本院提出上訴狀 (應附
繕本) ，上訴於臺灣高等法院。
                                書記官  郭玉芬
中　　華　　民　　國　　94　　年　　12　　月　　5 　　日
附錄本案論罪科刑所引法條：
毒品危害防制條例第十條：
施用第一級毒品者，處六月以上五年以下有期徒刑。
施用第二級毒品者，處三年以下有期徒刑。
